【裁判字號】    89,訴,1061
【裁判日期】    891006
【裁判案由】    侵權行為損害賠償
【裁判全文】
臺灣板橋地方法院民事判決  八十九年度訴字第一○六一號
    原      告  丙○○
    原      告  戊○○
    共      同  詹順發律師
    訴訟代理人
    被      告  甲○○      住.
    被      告  丁○○      住.
    兼右  共同  乙○○○    住.
    訴訟代理人
右當事人間請求侵權行為損害賠償事件，本院判決如左：
    主      文
被告甲○○應給付原告丙○○新臺幣壹拾伍萬元及自民國八十九年六月二十四日起至
清償日止，按週年利率百分之五計算之利息。
原告其餘之訴駁回。
訴訟費用由被告甲○○負擔三十分之一，餘由原告負擔。
本判決第一項於原告丙○○以新臺幣伍萬元為被告甲○○供擔保後，得假執行；但被
告甲○○如於假執行程序實施前，以新臺幣壹拾伍萬元為原告丙○○預供擔保，得免
為假執行。
    事      實
甲、原告方面：
一、聲明：
    (一)被告甲○○應分別給付原告丙○○新臺幣（下同）一百五十萬元、原告戊○○
      一百萬元，及均自起訴狀繕本送達翌日起，至清償日止，按週年利率百分之五
      計算之利息。
    (二)被告丁○○、乙○○○應連帶給付原告丙○○三十萬元，及自起訴狀繕本送達
      翌日起，至清償日止，按週年利率百分之五計算之利息。
    (三)陳明願供擔保，請准宣告假執行。
二、陳述：
    (一)被告甲○○明知其並未於民國八十八年三月十一日在臺北縣三重市○○街一九
      二巷十八號遭原告及訴外人陳慶安毆打，竟捏造虛偽之事實，謂原告及訴外人
      陳慶安於前揭時地對之惡言相向，並毆打其身體，致其臉部、頸部、手足等多
      處成傷，並經被告甲○○向臺灣板橋地方法院檢察署檢察官提出刑事告訴，經
      檢察官提起公訴。惟對右揭不實誣告之事項經鈞院刑事庭以八十八年度易字第
      二九五二號判決原告無罪在案，其內容略以經核證人鍾樹樣、鄭金水之證述及
      案發經過之現場錄影帶互相參核以觀，並無原告毆打被告甲○○之事，乃判決
      原告無罪。嗣被告甲○○復聲請檢察官提起上訴，亦經臺灣高等法院八十八年
      度上易字第五二六九號判決上訴駁回確定。被告甲○○以不實事項誣告原告犯
      傷害罪，致原告名譽及人格受損，精神痛苦不堪，原告自得請求被告甲○○分
      別賠償原告丙○○、戊○○各一百萬元之精神慰撫金。
    (二)另查被告甲○○於前揭時地對原告丙○○以「三字經」之髒話辱罵，且出手毆
      打原告丙○○頭部，致原告丙○○受有左耳瘀血三公分，致原告丙○○之身體
      權、人格權、名譽權均受侵害，精神痛苦不堪，並經鈞院刑事庭以八十九年度
      易字第九六號刑事判決被告甲○○拘役二十日，原告丙○○自得請求被告甲○○賠償五十萬元之精神慰撫金。
    (三)又被告乙○○○、丁○○於鈞院八十九年度易字第九六號刑事案件審理中，竟
      出庭偽證原告父子曾出手毆打被告甲○○，其所言顯與事實不符，並經鈞院刑
      事庭駁回其不實證詞（詳見該刑事判決第三頁之理由記載）。故被告丁○○、
      乙○○○於公開法庭為不實之偽證，致原告丙○○痛苦不堪，自屬侵害原告丙○○之人格及名譽權，原告丙○○自得依共同侵權行為之法則，請求被告丁○○、乙○○○連帶賠償三十萬元之精神慰撫金。
三、證據：提出告訴狀影本一件、本院八十八年度易字第二九五二號刑事判決影本一
    件、臺灣板橋地方法院檢察署檢察官上訴書影本一件、臺灣高等法院八十八年度
    上易字第五二六九號刑事判決影本一件、診斷證明書影本一件、本院八十九年度
    易字第九六號刑事判決影本一件、勘驗筆錄影本一件、訊問筆錄影本一件；並聲
    請調閱本院八十八年度易字第二九五二號、八十九年度易字第九六號刑事案卷，
    另引用前開刑事判決認定之事實及證據。
乙、被告方面：
一、聲明：駁回原告之訴，並陳明如受不利判決，願供擔保，請准免為假執行。
二、陳述：
    (一)被告甲○○於八十八年三月十一日應訴外人即原告丙○○之子陳慶源之約前往
      原告家中收取欠款。竟遭原告及陳慶安父子三人惡言相向，嗣因其等不耐被告
      甲○○一再要求與陳慶源見面，原告丙○○突然出手，原告陳慶安及戊○○亦
      圍攏而上，被告甲○○為求安全乃出手自衛，但終被壓倒在地毆打而致臉部、
      咽喉、手腳等多處成傷。刑事判決固認原告係正當防衛，惟查原告及陳慶安茍
      若僅欲讓被告甲○○離開，實不需三人共同出手，原告及陳慶安三人聯合出手
      ，顯係由二人抓住被告甲○○，推出監視器無法攝影之門外後，由另一人毆打
      。況被告單獨一人在原告住處，被告甲○○要無可能自討苦吃傷害原告。況監
      視器之攝影角度有限制，當事未必攝影到全部之經過，自不能以該錄影帶為證
      據，認原告無傷害之意。又被告甲○○若有傷害故意，則過程中與其纏鬥最久
      之陳慶安，依理其身上應有傷痕，惟實際上僅原告丙○○左身瘀傷二公分，戊○○、陳慶安並無任何傷痕，被告甲○○卻手、腳、臉、及咽喉多處成傷。若
      原告三人出手係為防禦被告甲○○之手式攻擊，依經驗法則判斷，被告甲○○
      應僅手腳有傷，何以臉部、尤其是要害咽喉有四公分之瘀傷？足證被告甲○○
      並無傷害故意，而原告之傷害故意則不言可喻。本件自不得僅以刑事判決即認
      定被告甲○○有傷害犯行。
    (二)原告主張被告甲○○誣告，請求被告分別給付原告各一百萬元慰撫金部分：
      鈞院八十八年度易字第二九五二號刑事判決，判決原告無罪，其理由無非係以
      尚乏明確之積極證據足供佐證及被告陳慶安與告訴人扭在地上及被告戊○○與
      告訴人帶來之七、八名成年男子推擠拉扯之行為，應屬刑法第二十三條所規範
      之正當防衛行為，即被告等上開行為縱係造成告訴人傷勢之原因，惟亦因係正
      當防衛之行為而阻卻違法等語，而為無罪之諭知。惟按誣告罪之成立，需其申
      告內容完全出於憑空捏造，若所告尚非全然無因，僅因缺乏積極證明致被誣告
      人不受訴追處罰者，尚難遽以誣告罪論。本件原告主張被告甲○○以不實事項
      誣告，致原告名譽及人格權受損，惟鈞院刑事庭既以缺乏積極之證據及原告所
      為成立正當防衛之而判決原告無罪，足證被告甲○○所告訴之事實，尚非全然
      無因，且未虛捏不實之事項，尚難遽以誣告論，其行為亦無不法可言。原告主
      張其名譽及人格受損，各請求一百萬元之精神慰撫金，尚非有據。
    (三)原告主張被告甲○○對原告丙○○身體權、人格權、名譽權請求五十萬元慰撫
      金部分：
      按慰藉金之賠償須以人格權遭遇侵害，使精神上受有痛苦為必要，其核給之標
      準固與財產上損害之計算不同，然非不可斟酌雙方身分資力與加害程度，及其
      他各種情形核定相當之數額。而原告之主張及請求均未表明其因被告甲○○之
      行為，精神上所遭遇之痛苦為何？且根據兩造雙方身分資力與加害程度，及其
      實際所遭受損害，其率爾起訴主張五十萬元之慰撫金賠償，顯屬失當。
    (四)原告主張被告乙○○○及丁○○出庭偽證部分：
      案偽證罪之成立，以虛偽陳述之證人已於供前或供後具結為其成立要件之一，
      刑法第一百六十八條規定極明。經查被告乙○○○係被告甲○○之母，被告丁○○係被告甲○○之妻，於鈞院八十九年度易字第九六號刑事案件中固曾作證
      ，惟依刑事訴訟法第一百六十七條第一項第一款、第一百七十三條第一項第四
      款之規定，係在不得命具結之列，即令命具結，亦不生具結之效力，其等於前
      開刑事案件中作證，尚無構成偽證之可能，亦無不法行為可言，原告對此主張
      其人格及名譽受損，請求精神賠償三十萬元，顯屬無據。
三、證據：提出診斷證明書影本二件、臺灣板橋地方法院檢察署檢察官八十八年度偵
    字第九一一三號不起訴處分書影本一件。
    理      由
一、原告起訴主張：(一)被告甲○○明知其並未於八十八年三月十一日在臺北縣三重市
    ○○街一九二巷十八號之住處遭原告及訴外人陳慶安毆打，竟捏造虛偽之事實，
    謂原告及訴外人陳慶安於前揭時地對之惡言相向，並毆打其身體，致其臉部、頸
    部、手足等多處成傷。被告甲○○告訴後，經檢察官提起公訴，嗣本院八十八年
    度易字第二九五二號刑事判決原告無罪，復經臺灣高等法院八十八年度上易字第
    五二六九號判決上訴駁回確定在案，因被告甲○○以不實事項誣告原告犯傷害罪
    ，致原告名譽及人格受損，精神痛苦不堪，原告自得請求被告甲○○分別賠償原
    告丙○○、戊○○各一百萬元之精神慰撫金。(二)又被告甲○○於前揭時地對原告
    丙○○以三字經之髒話辱罵，且出手毆打原告丙○○頭部，致原告丙○○受有左
    耳瘀血三公分，致原告丙○○之身體權、人格權、名譽權均受侵害，精神痛苦不
    勘，經本院以八十九年度易字第九六號刑事判決被告甲○○拘役二十日，原告丙○○自得請求被告甲○○賠償五十萬元之精神慰撫金。(三)被告乙○○○、丁○○
    分別為被告甲○○之母及妻，於本院八十九年度易字第九六號刑事案件審理中，
    竟出庭偽證原告父子曾出手毆打被告甲○○，經本院刑事庭駁回其不實證詞，故
    被告乙○○○、丁○○於公開法庭為不實之偽證，致原告丙○○人格及名譽權受
    損，精神痛苦不堪，原告丙○○自得依共同侵權行為之法則，請求被告丁○○、
    乙○○○連帶賠償三十萬元之精神慰撫金。(四)爰依侵權行為法則，請求被告甲○○分別給付原告丙○○一百五十萬元、原告戊○○一百萬元及均自起訴狀繕本送
    達翌日起至清償日止，按週年利率百分之五計算之利息；被告丁○○、乙○○○
    連帶給付原告丙○○三十萬元及自起訴狀繕本送達翌日起至清償日止，按週年利
    率百分之五計算之利息等語。
二、被告否認有侵權行為，被告甲○○以其於八十八年三月十一日確實遭原告及訴外
    人陳慶安毆打，伊並無誣告，亦無傷害或辱罵被告丙○○之行為；被告乙○○○
    及丁○○以其於刑事案件中作證，係屬不得命具結之證人，其所為證言無構成偽
    證或不法可言；原告請求精神慰撫金金額亦屬過高等語，資為抗辯。
三、原告丙○○主張被告甲○○傷害及以三字經辱罵，請求慰撫金五十萬元部分：
    (一)按因故意或過失，不法侵害他人之權利者，負損害賠償責任；又不法侵害他人
      之身體、健康、名譽或自由者，被害人雖非財產上之損害，亦得請求賠償相當
      之金額，此觀民法第一百八十四條第一項前段及八十九年五月五日修正施行前
      之同法第一百九十五條第一項前段之規定自明。
    (二)原告丙○○主張因被告甲○○於八十八年三月十一日至其住處欲找訴外人陳慶
      源催討債務未果，而與原告丙○○發生爭執，並以三字經罵原告丙○○，復為
      被告甲○○傷害，受有左耳瘀血三公分之傷害，被告甲○○傷害部分之犯行，
      業經本院八十九年度易字第九六號刑事判決判處拘役二十日確定在案，有原告
      提出之診斷證明書影本一件、本院八十九年度九六號刑事判決影本一件為證。
    (三)被告甲○○固抗辯其無傷害及辱罵原告丙○○之侵權行為等情，惟查訴外人鍾
      樹欉於臺灣板橋地方法院檢察署八十八年度偵字第九一一三號偵查案件案件中
      證稱：「當天中午聽到吵架聲，下樓看，甲○○罵丙○○幹他老母，丙○○與
      甲○○推來推去，甲○○打了丙○○一拳，他兒子送丙○○去醫院」（見前開
      偵查卷第三十九頁反面），另其於本院八十八年度易字第二九五二號刑事案件
      中亦證稱：「八十八年三月某日中午一時許因我是被告（即原告丙○○）鄰居
      ，聽到外面很吵，我就出去看，看到告訴人（即被告甲○○以三字經在罵丙○○：：：丙○○跟告訴人說為何如此講，並把他給推出去，而告訴人（即被告
      甲○○）就以拳頭打了丙○○一拳」（見本院八十八年度易字第二九五二號刑
      事案卷第五十七頁）。核與原告丙○○主張被告甲○○以三字經辱罵及以拳頭
      毆打其頭部一拳等情相符，堪信為真實。況被告甲○○於本院八十八年度易字
      第二九五二號刑事案件中亦自承：「我於八十八年三月十一日到被告（即本件
      原告丙○○）家，向被告雄說陳慶源是否在家，雄說不在，我教要他再去二樓
      找找看，安（即訴外人陳慶安）就罵我，我回罵，雄就開始推我：：：」（見
      本院前開刑事案卷第四十四頁），微論訴外人陳慶安是否曾出言相罵，惟被告
      甲○○既已自承其曾回罵原告丙○○，足證原告丙○○主張被告甲○○以三字
      經辱罵等情，自非無稽。
    (四)又本件事實發生時裝設於原告住處之錄影機拍攝之錄影帶，經本院八十八年度
      易字第二九五二號刑事案件審理時勘驗，其勘驗結果為：「1.本錄影帶只有畫
      面沒有聲音。2.錄影上之時間顯示八十八年三月十一日中午十二時五十三分二
      十六秒，穿白色上衣、黑色褲子之告訴人（即被告甲○○）按被告（即本件原
      告）位於一樓的門鈴（被告家在一樓），被告丙○○從家裡出來站在門口和告
      訴人說話，二人比手劃腳的說了一陣子話。3.中午十二時五十六分三十一秒，
      被告陳慶安出來聽他們說話，有時亦參與說話（因有比手劃腳），十二時五十
      七分十二秒，被告戊○○出來參與說話。十三時一分六秒，告訴人母親在門外
      看門外之機車（未進去），故未見被告和告訴人談論何事）。4.十三時一分十
      秒後被告三人皆先後對告訴人手往外比，應是要告訴人離去之意思，但告訴人
      非但不離去，還更入內，被告丙○○即將告訴人往門外推（未見被告三人有打
      告訴人之行為，只是單純將告訴人推出門外）。告訴人（即被告甲○○）被推
      出門外後，竟揮拳往被告丙○○頭部打去：：：」（見前開刑事案卷第六十四
      頁至第六十六頁），足證被告甲○○確有揮拳傷害原告丙○○之侵權行為，應
      堪認定。
    (五)故本件原告丙○○因被告甲○○以三字經辱罵及傷害之行為，侵害原告丙○○
      之名譽及身體、健康，其精神自屬痛苦不堪，其依侵權行為法則，請求被告甲○○賠償非財產上之損害，洵屬有據。本院審酌本件兩造之身分、地位、經濟
      能力，且兩造係因債務糾紛因而衍生本件侵權行為，及被告甲○○侵害之情狀
      、原告丙○○受侵害之程度等，認原告丙○○請求五十萬元之慰撫金，尚屬過
      高，應予酌減為十五萬元為適當。
四、原告主張被告甲○○誣告，請求被告分別給付原告丙○○、戊○○各一百萬元部
    分：
    (一)按意圖他人受刑事或懲戒處分，向該管公務員誣告者，處七年以下有期徒刑，
      刑法第一百六十九條第一項定有明文。而刑法上所謂誣告，須以明知所告事實
      之虛偽為要件，始能成立，若誤認有此事實，或以為有此嫌疑，即不能成立誣
      告（最高法院二十年上字第六六二號、二十年上字第七一七號、四十年度臺上
      八八號、四十四年年度臺上字第八九二號刑事判例意旨參照）。又按對於現在
      不法之侵害，而出於防衛自己或他人權利之行為，不罰，刑法第二十三條前段
      亦有明文。惟查所謂之正當防衛，係屬犯罪構成要件該當行為，惟因其係出於
      防衛自己或他人權利之必要行為，故認其行為有阻卻違法之事由而不罰，非謂
      正當防衛之行為人所為非構成要件該當行為。
    (二)本件原告主張被告甲○○誣告其傷害，並經本院以八十八年度易字第二九五二
      號、臺灣高等法院八十八年度上易字第五二六九號判決無罪在案。惟查前開刑
      事判決之理由係認被告甲○○在受原告及訴外人陳慶安要求離去住後後非但不
      離去，甚至更加進去原告之住處，故被告甲○○之前開行為，顯已該當刑法第
      三百零六條第二項之受退去（住宅）之要求而仍滯留之侵害居住自由罪，故原
      告及訴外人陳慶安三人將被告甲○○推出，係符合刑法第二十三條之正當防衛
      行為，且該等行為亦無過當情形。又被告甲○○既曾揮拳毆打原告丙○○之頭
      部，致其受有左耳三公分之瘀血，故訴外人陳慶安為防衛原告丙○○之生命、
      身體而與被告甲○○扭在地上滾來滾去之行為，亦係符合正當防衛之行為。俟
      訴外人陳慶安及被告甲○○在他人拉開，而原告丙○○及訴外人陳慶安先離開
      上址後，被告甲○○再與多名姓名年齡不詳之男子至原告上址住處，與當時在
      家之原告戊○○推擠、拉扯，原告戊○○為防衛自己之生命、身體而亦與上開
      人等拉扯，亦符合刑法第二十三條之正當防衛行為，此觀本院八十八年度易字
      第二九五二號、臺灣高等法院八十八年度上易字第五二六九號之刑事判決自明
      。故原告既確有與被告甲○○拉扯或推擠之行為，被告甲○○並因此受有臉部
      、頸部、手、腳瘀傷之傷害，故被告甲○○就原告共同傷害之行為提出刑事告
      訴，其所告事實並非虛妄，其係以原告有此拉扯或推擠之行為，及有傷害之嫌
      疑，揆諸前開說明，自不構成刑法上之誣告罪。況原告與被告甲○○之拉扯或
      推擠行為，於法律上經評價為刑法上之正當防衛，而阻卻其行為之違法性，足
      證其與被告甲○○拉扯或推擠之行為，已為刑法上之犯罪構成要件該當行為，
      僅係因其具有阻卻違法事由而不罰，尚非謂其並無犯罪構成要件該當行為，自
      難認被告甲○○就其與原告拉扯、推擠而受傷之事實提出傷害告訴，係刑法上
      之誣告行為，或其告訴行為有何故意或過失侵害原告之名譽權或人格權。原告
      主張其因被告甲○○之告訴行為，致其名譽權、人格權受損，請求被告分別賠
      償原告丙○○、戊○○各一百萬元，自屬無據。
五、原告丙○○主張被告乙○○○、丁○○偽證，請求連帶賠償原告丙○○三十萬元
    部分：
    (一)原告丙○○主張被告乙○○○、丁○○偽證，固據其提出本院八十八年度易字
      第九六號刑事判決影本一件為證。
    (二)惟查被告乙○○○於該刑事案件中證稱：「他們三人打我兒子，我去拉開他們
      」（見臺灣板橋地方法院檢察署八十八年度偵字第九一一三號卷第三十一頁反
      面）、「我兒子被他們三人打時，鍾先生在那邊泡茶有看到」（見前開偵查卷
      第四十頁正面）、「我兒子被打我在拉他們」（見前開偵查卷第六十三頁正面
      ）、「我到被害人（即原告）家裡時，被害人父子和被告（甲○○）正在被害
      人家的門口吵架，我看到陳慶安罵被告，然後被害人就打被告，陳慶安撲過來
      要打被告，而戊○○也要撲過來，我就將戊○○拉住，於是被告就將被害人的
      手撥開（見本院八十八年度易字第九六號卷第二十頁），並未證稱原告丙○○
      有何毆打被告甲○○之行為。另被告丁○○則證稱：「我在對面工作，是休息
      時間，聽到吵架聲，跑出去看，看到丙○○的兒子陳慶安抓甲○○腳，戊○○
      打甲○○，陳慶安也有打，用拳頭，把甲○○壓在地上，三人打他，甲○○的
      母親有去把他們父子拉開，被他們父子摔到旁邊去跌倒：：：林室龍到丙○○
      家外面理論，甲○○也追過來，戊○○他們衝出來，可能要打林室龍，但甲○○去擋，戊○○的母親要打甲○○，林室龍將她拉開」（見前開偵查卷第四十
      四頁反面至第四十五頁正面）、「我看到被告（甲○○）被打得滿身是血。我
      是在頂崁街的巷子看到的，他們四人已經在屋外的門口了，我是看到被害人和
      他的二位兒子打被告。至於他們在屋內的情形我沒有看到，我是看到陳慶安勒
      住被告的脖子，丙○○打被告的肚子、戊○○也有打被告」（見本院前開刑事
      卷第二十二頁正面）等語，則與被告甲○○所稱原告丙○○毆打之情節相符，
      復有被告甲○○提出之診斷證明書一紙為證，被告乙○○○固係被告甲○○之
      母，所言難免偏頗，惟被告丁○○與兩造均無親戚僱傭關係，其所言自堪採信
      。且被告丁○○於刑事案件中證稱其看見訴外人陳慶安勒住被告甲○○的脖子
      ，佐以被告甲○○提出之診斷證明書上記載其頸部受有瘀傷之傷害，足證原告
      丙○○確有毆打被告甲○○之行為。自難認被告乙○○○、丁○○於刑事案件
      中之證詞，有何故意或過失侵害原告之名譽權或格權可言。
    (三)另觀諸本院八十八年度易字第二五九二號刑事判決，係證人鍾樹欉證稱未看見
      原告及被告甲○○互毆及鄭金水證稱伊跑出來時已看見原告陳慶安及被告甲○○互相抱著並滾在地上，未看到互打，及原告提出之事實經過錄影帶中，該錄
      影監視器係裝在原告家中，當被告甲○○及訴外人陳慶安扭在一起，二人在地
      上滾來滾去時，一直滾到離被告家有一段距離的路邊，故無法清楚地看出渠等
      在地上是否有互打，及原告丙○○、戊○○是否毆打被告甲○○（見本院前開
      刑事判決第四頁正面至第五頁正面），故認尚乏積極證據證明原告確有傷害犯
      行。惟查訴外人陳慶安及被告甲○○在地上拉扯、滾來滾去時，原告丙○○、
      戊○○確在其側，此觀本院八十八年度易字第二五九二號刑事案件之勘驗筆錄
      中記載陳慶安及被告甲○○扭在地上後，一直滾到離被告家有一段距離之路邊
      ，故無法清楚的看出（非未看見）渠等在地上是否有互打，及原告丙○○是否
      毆打甲○○。而證人鍾樹欉於訴外人陳慶安及被告甲○○拉扯、推擠時，既未
      實際將訴外人陳慶安及被告甲○○拉開，而係由證人鄭金水將其等拉開；另鄭
      金水自家中跑出時，陳慶安與被告甲○○已在地上拉扯，故伊亦未看見原告丙○○是否曾出手打甲○○，故本院前開八十八年度易字第二五九二號刑事判決
      亦併以原告丙○○所涉傷害罪嫌，尚乏明確之積極證據足供佐證為其判決無罪
      之理由之一。前開刑事判決既係以此部分之犯行尚乏積極證據足證原告丙○○
      有傷害犯行，自難僅憑該刑事案件判決原告無罪，遽認被告乙○○○、丁○○
      於該刑事案件中所言係偽證，或其等所言有何故意或過失侵害原告名譽權或人
      格權，原告丙○○依據共同侵權行為法則，請求被告乙○○○、丁○○連帶賠
      償三十萬元，亦屬無據。
六、綜上所述，原告丙○○依據侵權行為法則，請求被告甲○○賠償十五萬元，及自
    起訴狀繕本送達翌日即八十九年六月二十四日起至清償日止，按週年利率百分之
    五計算之利息，為有理由，應予准許；逾此部分之請求，為無理由，應予駁回。
七、兩造分別陳明願供擔保，聲請宣告假執行及免為假執行，經核原告勝訴部分，於
    法尚無不合，爰分別酌定相當之擔保金額准許之；至原告其餘假執行之聲請，因
    該部分之訴業經駁回，其假執行之聲請亦失所附麗，應併予駁回。
八、因本案論證已臻明確，兩造其餘主張、陳述及所提之證據暨攻擊防禦方法，均與
    本案判斷結果無影響，毋庸再予一一審酌，附此敘明。
九、據上結論：本件原告之訴為一部有理由，一部無理由，依民事訴訟法第七十九條
    但書、第八十五條第一項前段、第三百九十條第二項、第三百九十二條，判決如
    主文。
中      華      民      國    八十九    年      十      月      六      日
                                  臺灣板橋地方法院民事第二庭
~B法  官  周舒雁
右為正本係照原本作成。
如對本判決上訴，須於判決送達後二十日內向本院提出上訴狀。
中      華      民      國    八十九    年      十      月     十六     日
~B書記官  丘淑慧


司法院資訊處製作；財團法人民間司法改革基金會備份。
